# 陈版：特殊业务如何确认是否为非经常性损益？

提问人：lxj08099 时间：2021-11-22 16:30:21
基本情况：A和B各出资 100 万共计 200 万元购建设备，A和B共同管理和使用该设备，通过该设备为C提供电力调峰服务，合同期限为 5 年，A、B和C签署三方协议，A和B按照总服务费收入的50%分别开票给C。合同执行 1 年后，A退出管理，资金未抽回，由B单独对C提供电力调峰服务，但是A和B仍然按照各50%获取服务收入，即A退出管理前后，并不影响其服务费收入的变化。但是开票由B按照总服务费的100%开具给A，然后A按照获取的50%的服务费开票给B。请问：１、A退出管理，取得的该服务收入是否能确认为营业收入？２、A退出管理，取得的该服务收入是否为经常性损益？

回答人：chenyiwei
建议了解：A退出管理后，为何不影响其享有的收益份额？即B提供的管理服务并未单独作价？A退出管理后，除了基本的知情权以外，其他财务、管理活动是否完全不参与，并通过修改AB之间合作协议的方式，从合同层面排除了A的继续参与？
如果A退出管理且后续不再有权参与管理，则A所持有的项目权益应确认为一项以公允价值计量且其变动计入损益的金融资产，其分得的收益作为投资收益。且通常理解应属于非经常性损益。